臺灣雲林地方法院刑事判決
110年度交易字第108號
公  訴  人  臺灣雲林地方檢察署檢察官
被      告  陳家畯



上列被告因過失傷害案件，經檢察官提起公訴（110年度偵字142
9號），於本院準備程序進行中，被告就被訴事實為有罪之陳述
，經裁定進行簡式審判程序，判決如下：
    主      文
陳家畯犯過失傷害罪，處有期徒刑參月，如易科罰金，以新臺幣
壹仟元折算壹日。
    事實及理由
一、犯罪事實：
  ㈠陳家畯於民國109年8月11日上午8時2分許，駕駛車牌號碼000
    -0000號自用小客車，沿雲林縣斗六市長安西路由南往北方
    向行駛，行經斗六市○○○路000號前，欲迴轉至左方工作地點
    時，原應注意汽車迴車時，應暫停並顯示左轉燈光或手勢，
    看清無來往車輛，並注意行人通過，始得迴轉，而當時天候
    晴、日間自然光線、柏油路面乾燥、無缺陷及障礙物，視距
    良好，並無不能注意之情形，竟疏未注意來往車輛而貿然跨
    越行車分向線向左迴轉，適有周祖明騎乘車牌號碼000-0000
    號普通重型機車搭載鍾一枝，沿同一路段對向車道由北往南
    方向駛至，見狀閃避不及而撞擊BAU-5081號自用小客車右側
    車身，致周祖明受有腹部鈍挫傷併小腸穿孔之傷害；鍾一枝
    受有左側肱股近端閉鎖性骨折之傷害。嗣陳家畯於肇事後，
    於該管公務員發覺犯罪前，自行打電話報警並報明其姓名、
    地點，請警方前往處理，且留在肇事現場向前往處理之司法
    警察坦承為肇事人，接受裁判。
  ㈡案經周祖明、鍾一枝訴由雲林縣警察局斗六分局報告臺灣雲
    林地方檢察署檢察官偵查起訴。
二、證據名稱：
  ㈠被告陳家畯於警詢筆錄、檢察官訊問筆錄及本院審判中之供
    述（偵卷第5頁至第6頁、第43頁至第44頁反面；本院卷第52
    頁、第56頁至第59頁、第126頁 ）。
  ㈡證人即告訴人周祖明、鍾一枝於警詢筆錄及檢察官訊問筆錄
    中之證述（偵卷第7頁至第10頁、第43頁至第44頁反面）。
　㈢道路交通事故現場圖、道路交通事故調查報告表㈠及㈡各1份、
    現場及車輛照片11張、雲林縣警察局道路交通事故初步研判
    表1份（偵卷第17頁、第23頁至第28頁、第47頁、第49頁至
    第50頁）。
　㈣告訴人周祖明、鍾一枝之國立成功大學醫學院附設醫院斗六
    分院診斷證明書2份（偵卷第12頁至第13頁）。
　㈤雲林縣警察局道路交通事故當事人登記聯單1份、車輛詳細資
    料報表2份、證號查詢汽車駕駛人1份、證號查詢機車駕駛人
    1份（偵卷第20頁至第22頁、第51頁至第52頁）。
　㈥臺灣雲林地方檢察署勘驗筆錄1份及現場錄影光碟1片（偵卷
    第43頁反面；光碟置於偵卷光碟存放袋內）。
三、論罪科刑之理由：
　㈠核被告所為，係犯刑法第284條前段之過失傷害罪。被告以一
    過失行為，侵害告訴人周祖明、鍾一枝之身體法益，即屬一
    行為觸犯數罪名之想像競合犯，應依刑法第55條之規定，從
    一重處斷。被告於肇事後，於該管公務員發覺犯罪前，自行
    打電話報警並報明其姓名、地點，請警方前往處理，且留在
    肇事現場向前往處理之司法警察坦承為肇事人，接受裁判，
    業據被告供述甚明，並有雲林縣警察局道路交通事故肇事人
    自首情形紀錄表1份（偵卷第18頁）在卷可參，係對於未發
    覺之罪自首而受裁判，依刑法第62條規定，減輕其刑。
　㈡爰審酌被告並無前科，有臺灣高等法院被告前案紀錄表在卷
    可參，其未婚，但其同居女友即將生產，其學歷為高職肄業
    ，現從事水電工作，工作狀況穩定，收入日計為新臺幣1,50
    0元，經濟狀況勉以維持。其於駕車時因一時失慎而肇事，
    致他人受傷，犯後雖有和解意願並行調解，惜因雙方對賠償
    金額主張不同致未能達成和解，並酌其於本件車禍事故之過
    失情節、肇事責任之過失程度暨所生損害，另其犯後業已坦
    承犯行，態度尚稱良好等一切情狀，量處如主文所示之刑，
    並諭知易科罰金之折算標準。
四、適用之法律：
  ㈠刑事訴訟法第273條之1第1項、第299條第1項前段、第310 條
    之2、第454條。
  ㈡刑法第284條前段、第55條、第62條、第41條第1項前段。刑
    法施行法第1條之1第1項前段。
本案經檢察官周至恒提起公訴，檢察官林豐正到庭執行職務
中　　華　　民　　國　　110 　年　　7 　　月　　29　　日
                  刑事第三庭  法  官  吳基華
以上正本證明與原本無異。　　　　　　　　　　　
如不服本判決應於收受判決後20日內向本院提出上訴書狀，並應
敘述具體理由；其未敘述上訴理由者，應於上訴期間屆滿後20日
內向本院補提理由書（均須按他造當事人之人數附繕本）。「切
勿逕送上級法院」。
                              書記官  李雅怡
中　　華　　民　　國　　110 　年　　7 　　月　　29　　日
附記論罪法條全文：
刑法第284條
因過失傷害人者，處一年以下有期徒刑、拘役或十萬元以下罰金
；致重傷者，處三年以下有期徒刑、拘役或三十萬元以下罰金。